【裁判字號】    97,裁,1053
【裁判日期】    970214
【裁判案由】    戒嚴時期不當叛亂暨匪諜審判案件補償金
【裁判全文】
最  高  行  政  法  院  裁  定
                                     97年度裁字第01053號
上  訴  人  甲○○
            丙○○
                          上2人送達代收人乙○○
                          省臺北縣三重市○○路1號5樓之2
被 上訴 人  財團法人戒嚴時期不當叛亂暨匪諜審判案件補償基
            金會
代  表  人  丁○○
訴訟代理人  馬在勤律師
上列當事人間戒嚴時期不當叛亂暨匪諜審判案件補償金事件，上
訴人對於中華民國96年11月23日臺北高等行政法院96年度訴字第
1142號判決，提起上訴，本院裁定如下：
    主  文
上訴駁回。
上訴審訴訟費用由上訴人負擔。
    理  由
一、按對於高等行政法院判決上訴，非以其違背法令為理由，不
    得為之，行政訴訟法第242條定有明文。是對於高等行政法
    院判決上訴，若未具體說明原判決違背何項法令、不適用法
    規或如何適用不當之具體情事，即非主張原判決違背法令以
    為上訴理由，其上訴即不合法。
二、本件上訴人對於臺北高等行政法院判決上訴，略以：原判決
    以原處分未具任何人一望即知之瑕疵，未達重大明顯之程度
    ，而認上訴人應提起撤銷訴訟，卻誤提起確認行政處分無效
    訴訟，而駁回上訴人在原審之訴。查行政程序法第111條第7
    款並無所謂「任何人」之字樣，亦無「一望即知」之字樣，
    行政處分是否有重大明顯之瑕疵，端賴當事人雙方論辯，原
    審卻以「一望即知」之說予以論斷，實屬荒誕。又原處分顯
    有違民法總則施行法第1條之法律不溯及既往原則，自屬有
    重大明顯瑕疵，原判決未依行政程序法第111條第7款規定予
    以論斷，逕謂「重大明顯瑕疵，必須具有任何人一望即知之
    程度始為適當」，毫無法律明文之依據，自有違背法令之情
    事云云。經核上訴人之上開理由，並未表明原判決所適用之
    法規確有如何違背法律、司法院解釋或本院判例，或有如何
    合於行政訴訟法第243條第2項所列各款之情形，依首揭規定
    及說明，其上訴自不合法，應予駁回。又依本院最近之法律
    見解，大陸地區受裁判者家屬，在戒嚴時期不當叛亂暨匪諜
    審判案件補償條例於民國89年12月15日增訂公布第5條第1項
    但書之前提出申請，而於該條文增訂公布後核准補償之案件
    ，仍應受補償總額不得超過新臺幣200萬元之限制，並無違
    反法律不溯及既往原則，附此指明。
三、依行政訴訟法第249條第1項前段、第104條、民事訴訟法第
    95條、第78條、第85條第1項前段，裁定如主文。
中    華    民    國    97    年    2     月    14    日
                    最高行政法院第四庭
                        審判長法官  鍾  耀  光
                              法官  吳  慧  娟
                              法官  姜  仁  脩
                              法官  王  德  麟
                              法官  黃  清  光
以  上  正  本  證  明  與  原  本  無  異
中    華    民    國    97    年    2     月    15    日
                              書記官  王  史  民


司法院資訊處製作；財團法人民間司法改革基金會備份。
